臺灣臺中地方法院刑事判決　　　　　　　96年度易字第3835號
聲　請　人　臺灣臺中地方法院檢察署檢察官
被　　　告　乙○○
　　　　　　　　　　國民
上列被告因詐欺案件，經檢察官聲請簡易判決處刑（九十六年度
偵字第一三八三號），本院臺中簡易庭認不宜適用簡易程序，移
由本院刑事庭依通常程序審理，本院判決如下：
    主    文
本件公訴不受理。
    理    由
一、聲請意旨如附件之聲請簡易判決處刑書所載。
二、按已經提起公訴或自訴之案件，在同一法院重行起訴者，應
    諭知不受理之判決，該不受理判決並得不經言詞辯論為之，
    刑事訴訟法第三百零三條第二款、第三百零七條分別定有明
    文。次按連續犯之行為業經就一部分起訴者，依審判不可分
    之原則，固應就全部予以審判，惟其他部分如在同一法院重
    行起訴時，則應依刑事訴訟法第三百零三條第二款，就後繫
    屬之案件諭知不受理之判決，最高法院著有八十六年度臺上
    字第一六四七號判決可資參照。
三、經查本件被告徐清楓明知金融機構帳戶之存摺及提款卡係供
    自己使用之重要理財工具，關係個人財產、信用之表徵，且
    可預見存摺、提款卡及其密碼如交予他人使用，而未加以闡
    明正常用途，極易被利用為與財產有關之犯罪工具，更使犯
    罪難以查緝，竟因缺錢花用，經由報紙廣告得知可以出賣金
    融機構帳戶牟利，即不顧他人可能遭受財產上損害之危險，
    而基於縱若其金融機構帳戶被利用作為遂行他人詐欺取財之
    行為使用，亦不違背其本意之幫助犯意，於民國九十五年九
    月間某日，在臺中市○○路與黎明路口，將其所有之(1)大雅
    清泉崗郵局，局號：0000000號、帳號：0000000號帳戶（以
    下簡稱大雅清泉崗郵局帳戶）、(2)合作金庫銀行朝馬分行、
    帳號：0000000000000 號帳戶（以下簡稱合作金庫帳戶），
    及(3)其母親黃親主所有之臺中西屯郵局，局號：0000000 號
    、帳號：0000000 號帳戶（以下簡稱臺中西屯郵局帳戶）之
    存摺、印章、提款卡及其國民身分證影本等，以每個帳戶新
    臺幣（下同）五千元之代價，出租予某不詳名字年籍之羅姓
    成年男子，並先收受羅姓成年男子交付之八千元租金，其餘
    一萬七千元，雙方約定於月底支付，被告同時告知該羅姓男
    子上開金融機構帳戶之存摺及提款卡密碼，而容任他人使用
    上開金融機構帳戶以遂行詐欺取財之犯罪。嗣該羅姓男子取
    得被告上開金融機構帳戶後，即與其他不詳姓名年籍之成年
    人士共同基於意圖為自己不法所有之概括犯意聯絡，分別於
    如附表所示之時間，以如附表所示之詐術，致如附表所示之
    被害人陷於錯誤，而分別匯款至被告所交付予羅姓男子之上
    開金融機構帳戶中（其中如附表編號４所示之被害人雖尚未
    匯款至被告帳戶內，但已匯款至其他人頭帳戶內）之犯罪事
    實，業經臺灣臺中地方法院檢察署檢察官以九十六年度偵字
    第四一○號及九十六年度偵字第三九一四、四八六四號偵查
    終結後，分別提起公訴及移送併辦，並於九十六年一月三十
    一日繫屬本院，且經本院以九十六年度中簡字第四○四號逕
    以簡易判決處刑中，尚未判決確定等事實，有前揭起訴書、
    併案意旨書及刑事簡易判決各一份在卷可稽。
四、經查，本件聲請簡易判決處刑意旨認被告涉犯幫助詐欺取財
    罪嫌，其提供予羅姓男子以幫助對被害人甲○○詐欺取財之
    帳戶即其母親黃親主所開設之臺中西屯郵局帳戶，與檢察官
    前聲請簡易判決處刑書及併案意旨書所載幫助羅姓男子詐欺
    取財之大雅清泉崗郵局帳戶、合作金庫帳戶，既係同時交付
    ，核屬一行為觸犯數罪名之想像競合犯，應依刑法第五十五
    條規定，從一重處斷，而有裁判上一罪關係，為同一案件。
    茲公訴人向本院重行聲請簡易判決處刑，揆諸前揭說明，於
    法顯有未合，本件爰不經言詞辯論，逕為諭知不受理之判決
    。
據上論斷，應依刑事訴訟法第四百五十二條、第三百零三條第二
款、第三百零七條，判決如主文。
中　　華　　民　　國　　96　　年　  12　　月　　25　　日
                  刑事第一庭    審判長法  官  唐光義
                                      法  官  朱光國
                                      法  官  郭妙俐
上正本證明與原本無異。
如不服本判決，應於判決送達後十日內向本院提出上訴狀，上訴
於臺灣高等法院臺中分院（須附繕本）。
上訴書狀如未敘述理由，應於上訴期間屆滿後二十日內補提理由
書於本院。
　　　　　　　　　　　　　 　　　　   書記官  陳玉芬
中    華    民    國    96    年    12    月    25    日
附表
┌──┬─────┬───┬─────┬─────┬─────────────┐
│編號│詐騙時間  │被害人│ 匯款時間 │匯入帳戶  │      詐  騙  方  式      │
│    │          │      │ 金    額 │          │                          │
│    │          │      │（新臺幣）│          │                          │
├──┼─────┼───┼─────┼─────┼─────────────┤
│ １ │95年9月中 │余祥富│95年10月20│          │由1名自稱「寶鴻科技公司職 │
│    │旬起      │      │日        │          │員白依凡」之女子撥打電話給│
│    │          │      │3萬元     │          │余祥富，詢問行動電話使用情│
│    │          │      │          │          │形，並告知其公司有舉辦活動│
│    │          │      │          │          │，並有抽獎，余祥富乃答覆無│
│    │          │      │          │          │法參加，嗣該女子又陸續打電│
│    │          │      │          │          │話給余祥富，表示余祥富抽重│
│    │          │      │          │          │獎金120萬元，但必須先支付1│
│    │          │      │          │          │萬6千元之律師費及5千2百元 │
│    │          │      │          │          │之稅金，致余祥富信以為真，│
│    │          │      │          │          │依其指示匯款。            │
├──┼─────┼───┼─────┼─────┼─────────────┤
│ ２ │95年9 月25│陳勝雄│同日下午3 │乙○○大雅│由1名成年女子撥打電話給陳 │
│    │日下午1 時│      │時45分許  │清泉崗郵局│勝雄，佯稱：陳勝雄電話費未│
│    │40分許    │      │60萬元    │帳戶      │繳，經陳勝雄表示當日業已繳│
│    │          │      │          │          │畢電話費等語後，再要求陳勝│
│    │          │      │          │          │雄撥打電話給自稱「警政署防│
│    │          │      │          │          │衛課周警官」之成年男子，該│
│    │          │      │          │          │男子再向陳勝雄諉稱：其資料│
│    │          │      │          │          │外洩，並指示陳勝雄連絡「中│
│    │          │      │          │          │央存保局」，陳勝雄因而撥打│
│    │          │      │          │          │電話與自稱「中央存保局游主│
│    │          │      │          │          │任」之成年女子聯繫，該女子│
│    │          │      │          │          │則對陳勝雄誑稱：須將帳戶內│
│    │          │      │          │          │之存款交給中央存保局保管，│
│    │          │      │          │          │否則存款會被凍結，陳勝雄因│
│    │          │      │          │          │而陷於錯誤，而依其指示匯款│
│    │          │      │          │          │。                        │
├──┼─────┼───┼─────┼─────┼─────────────┤
│ ３ │95年10月2 │甲○○│同日下午2 │黃親主臺中│甲○○接獲電話語音佯稱電話│
│    │日中午12時│      │時55分許  │西屯郵局帳│費尚未繳納，要伊依所留電話│
│    │30分許    │      │90萬5千元 │戶        │回電後，自稱「警政署防偽科│
│    │          │      │          │          │李宏偉」之成年男子即要求李│
│    │          │      │          │          │敦美再撥打電話聯絡「中央存│
│    │          │      │          │          │保局」找「林主任」，甲○○│
│    │          │      │          │          │與「林主任」取得聯繫後，「│
│    │          │      │          │          │林主任」即諉稱因甲○○被洗│
│    │          │      │          │          │錢集團冒用身分，致帳戶均被│
│    │          │      │          │          │凍結，要伊匯款給檢察官作為│
│    │          │      │          │          │信託，致甲○○陷於錯誤，而│
│    │          │      │          │          │依其指示匯款。            │
├──┼─────┼───┼─────┼─────┼─────────────┤
│ ４ │95年10月初│杜德成│95年10月17│乙○○合作│某自稱「香港寶鴻科技公司」│
│    │某日      │      │日匯款1萬6│金庫帳戶  │職員之成年人撥打電話給杜德│
│    │          │      │千元至陳志│          │成，邀請杜德成參加該公司在│
│    │          │      │遠設於臺中│          │臺北舉辦之活動，杜德成表示│
│    │          │      │民權路郵局│          │不克前往，數日後，該成年人│
│    │          │      │第000000-0│          │又撥打電話給杜德成，佯稱杜│
│    │          │      │號帳號帳戶│          │德成抽中 120萬元獎項，要先│
│    │          │      │          │          │支付1萬6千元之手續費，杜德│
│    │          │      │          │          │成信以為真，乃依該成年人指│
│    │          │      │          │          │示匯款1萬6千元至陳志遠設於│
│    │          │      │          │          │臺中郵局之帳戶後，該成年人│
│    │          │      │          │          │又通知杜德成須支付其他費用│
│    │          │      │          │          │，並提供乙○○左列帳戶供杜│
│    │          │      │          │          │德成匯款，杜德成始知悉受騙│
│    │          │      │          │          │，而未再依其指示匯款。    │
├──┼─────┼───┼─────┼─────┼─────────────┤
│ ５ │95年10月17│黃俊豪│同日下午1 │乙○○合作│某自稱「悅海國際公司」職員│
│    │日某時    │      │3萬1千2百 │金庫帳戶  │之成年人士撥打電話給黃俊豪│
│    │          │      │元        │          │，佯稱黃俊豪中二獎海外旅遊│
│    │          │      │          │          │，黃俊豪表示無法參加旅遊，│
│    │          │      │          │          │該成年人士即表示若要折線，│
│    │          │      │          │          │須先匯1筆金融海外保險5千元│
│    │          │      │          │          │之費用，黃俊豪信以為真，乃│
│    │          │      │          │          │依其指示匯款。            │
├──┼─────┼───┼─────┴─────┼─────────────┤
│ ６ │94年11月24│黃戎慈│95年10月3 │乙○○合作│某成年女子自稱係「鑫立達 e│
│    │日某時    │      │ 日       │金庫帳戶  │化商城」之「蔡玉貞」，撥打│
│    │          │      │35,000元  │          │電話給黃戎慈，佯稱黃戎慈抽│
│    │          │      │95年10月4 │          │中 100萬元，必須要愛心認購│
│    │          │      │日        │          │才能領獎，致黃戎慈陷於錯誤│
│    │          │      │84,373元  │          │，因而依其指示匯款。      │
└──┴─────┴───┴─────┴─────┴─────────────┘
